臺灣桃園地方法院刑事裁定
111年度訴字第423號
聲  請  人 
即  被  告  陳家泰



選任辯護人  蔡閔涵律師
            王聖傑律師
上列聲請人即被告因違反毒品危害防制條例案件，經檢察官提起
公訴（110年度偵字第44217號、111年度偵字第5914號、111年度
偵字第7010號、111年度偵字第10685號、111年度偵字第11821號
、111年度偵字第13104號、111年度偵字第14727號），聲請具保
停止羈押，本院裁定如下：
    主  文
聲請駁回。
    理  由
一、聲請意旨略以：伊已坦承起訴書所記載之客觀行為，而伊為
    家中經濟來源，尚有幼子2名待扶養，伊無逃亡之理由；又
    伊手機、帳戶已遭扣押，無湮滅證據之可能；伊願意限制住
    居，也可以到警局報到，請求法官准予交保停止羈押，以盡
    人夫與父親之責任等語。
二、按被告及得為其輔佐人之人或辯護人，得隨時具保聲請停止
    羈押，刑事訴訟法第110條第1項定有明文。次按被告經法官
    訊問後，認為犯罪嫌疑重大，而有下列情形之一，非予羈押
    ，顯難進行追訴、審判或執行者，得羈押之︰㈠逃亡或有事實
    足認為有逃亡之虞者。㈡有事實足認為有湮滅、偽造、變造
    證據或勾串共犯或證人之虞者。㈢所犯為死刑、無期徒刑或
    最輕本刑為5年以上有期徒刑之罪，有相當理由認為有逃亡
    、湮滅、偽造、變造證據或勾串共犯或證人之虞者。刑事訴
    訟法第101條第1項亦有明定。又法院究應否准許被告或辯護
    人所為具保停止羈押之聲請，首應審酌法院當初羈押被告之
    理由是否仍繼續存在，次應檢視被告是否符合刑事訴訟法第
    114條不得駁回聲請之情形，再應依刑事訴訟法第101條之2
    規定斟酌有無繼續羈押被告之必要性，以為論斷。而執行羈
    押後有無繼續羈押之必要，自許由法院按照訴訟進行程度及
    其他一切情事而為認定；聲請停止羈押，除有刑事訴訟法第
    114條各款所列情形之一，不得駁回者外，准許與否，該管
    法院有裁量之權，衡非被告所得強求（最高法院46年台抗字
    第6號判例、46年台抗字第21號判例意旨參照）。另被告有
    無羈押之原因與羈押之必要性，以及執行羈押後，其羈押之
    原因是否依然存在，需否繼續羈押，均屬法院得依職權裁量
    之事項，倘不違背客觀存在之經驗法則或論理法則，即無違
    背法令可言，且據憑之基礎事實判斷，並不以嚴格證明為必
    要，其以自由證明，即為充足（最高法院100年度台抗字第2
    46號裁定要旨參照）。
三、經查：
　㈠被告陳家泰因違反毒品危害防制條例案件，經檢察官提起公
    訴，本院於民國111年4月20日訊問後，認其涉犯毒品危害防
    制條例第12條第2項意圖供製造之用而栽種大麻罪嫌之犯罪
    嫌疑重大，且有刑事訴訟法第101條第1項第2、3款之情形，
    並有羈押之必要，於同日裁定羈押3個月，合先敘明。
　㈡被告於111年5月27日準備程序後，坦承知情同案被告蔡方文
    有意栽種大麻，且有起訴書所記載之客觀行為，惟辯稱其所
    為應構成幫助犯云云，而其所涉犯之意圖供製造之用而栽種
    大麻罪嫌，有證人即同案被告蔡方文、葉昱緯之證述可佐，
    並有卷附對話紀錄截圖、帳戶交易明細、鑑定書等起訴書所
    列證據可稽，復有大麻、種植大麻工具等物扣案可憑，足認
    被告上開犯罪嫌疑重大，又被告所涉犯為最輕本刑5年有期
    徒刑以上之重罪，衡以重罪嫌疑人趨吉避凶、脫免刑責、不
    甘受罰之基本人性，被告本已有逃亡以規避後續審判及刑罰
    執行之高度可能及動機，自有相當理由認被告有逃亡之虞；
    又本案屬計畫性犯罪，涉案人數至少3人，關於被告與其他
    共犯之參與情形與程度，被告之前後供述不一，也與其他共
    犯之陳述未盡相符，佐以被告於偵查中自陳有刪除與同案共
    犯對話紀錄之舉動，則被告為求減免罪責，自有可能與同案
    共犯勾結，以獲取較輕之處遇，而有事實及相當理由認被告
    有湮滅證據、勾串共犯之虞，是被告有刑事訴訟法第101條
    第1項第2、3款所定之羈押事由，且前開事由尚未消滅。又
    本案犯罪情節非屬輕微，依比例原則，於權衡本案刑事訴追
    之利益、本案訴訟進度、被告行為所生之危害、被告人身自
    由受限制之私益、聲請意旨所陳情節等因素後，認為保全證
    據及後續追訴、審判與執行，無從以其他侵害較小之手段替
    代羈押，仍有繼續羈押之必要。
　㈢被告無視所犯為重罪、其自身前後及同案被告就其參與本案
    情節供述不一，及其曾刪除與同案被告間對話紀錄之舉等情
    ，猶執前詞認無羈押之原因，自屬無據；又被告雖以其為家
    中經濟來源，尚有幼子2名待扶養，卻遭羈押而無法盡人夫
    與父親責任，請求以限制住居、具保或其他方式替代羈押，
    聲請停止羈押云云，然本院綜合包含聲請意旨所陳前揭不利
    益之全案情節後，認無從以其他手段替代羈押，已說明如前
    ，則被告前開所陳乃為保全本案刑事訴追之公益而屬被告應
    消極容忍之不利益，是被告聲請具保停止羈押云云，亦非可
    採。
四、依刑事訴訟法第220條，裁定如主文。　
中　　華　　民　　國　　111 　年　　6 　　月　　8 　　日
                  刑事第十三庭　審判長法　官　潘怡華
                                      法  官  王兆琳
                                      法  官  郭鍵融  
以上正本證明與原本無異。
如不服本裁定，應於裁定送達後5 日內向本院提出抗告狀。
　　　　　　　　　　　　　　　        書記官  楊育燕
中　　華　　民　　國　　111 　年　　6 　　月　　9 　　日